---
title: "note04"
author: "Matts966"
date: "2017/10/26"
output:
  pdf_document:
    latex_engine: lualatex
  word_document: default
documentclass: ltjsarticle
---
 
```{r setup, include=FALSE}
knitr::opts_chunk$set(echo = TRUE)
library(knitr)
```

# 1
```{r}
n = 100
M = 100
mean.d = numeric(M)
for (i in 1:M) {
  mean.d[i] <- mean(runif(n, min = 0, max = 10))
}
hist(mean.d, breaks = 50)
qqnorm(mean.d)
```

```{r}
n = 100
M = 10000
mean.d = numeric(M)
for (i in 1:M) {
  mean.d[i] <- mean(runif(n, min = 0, max = 10))
}
hist(mean.d, breaks = 50)
qqnorm(mean.d)
```

```{r}
n = 100
M = 10000
mean.d = numeric(M)
for (i in 1:M) {
  mean.d[i] <- mean(runif(n, min = 0, max = 10))
}
hist(mean.d, breaks = 50)
qqnorm(mean.d)
```

```{r}
n = 10000
M = 10000
mean.d = numeric(M)
for (i in 1:M) {
  mean.d[i] <- mean(runif(n, min = 0, max = 10))
}
hist(mean.d, breaks = 50)
qqnorm(mean.d)
```
【考察】
中心極限定理を実際にプロットすることで実感することができた。実際にqqplotも綺麗に現れている。実際には正規分布に従う事象はあまりない、と言う話を聞いて、ガンマ分布などの内容により興味を持つことができた。nとMを実際に変えて計算してみると、大体は同じ結果になるが、qqplotの結果など、やはりnもMも多い方が母集団の平均に近づいていった。



# 2
```{r}
problem3.1 <- pnorm(156, mean = 145.8, sd = 4) - pnorm(153, mean = 145.8, sd = 4)
problem3.1 = problem3.1 * 1000
problem3.1
problem3.1.2 <- 1 - pnorm(153.8, mean = 145.8, sd = 4)
problem3.1.2 = problem3.1.2 * 1000
problem3.1.2
```
【考察】
結果としては、三十か三十一人、二十二か二十三人となる。確率変数の累積値を計算し、目的の確率を計算した。確率変数が全体で1となる面積として捉えられるようになった。確率という抽象的なものにイメージが湧いて、とても勉強になった。

```{r}
# オリジナル問題
# 100体のマウスの体長が、平均20cm, 標準偏差2cmの正規分布に従う時、
# 13cm以上15cm以下の身長のマウスと10cm以下のマウスの数を推定せよ。
original1 <- pnorm(13, mean = 20, sd = 2) - pnorm(15, mean = 20, sd = 2)
original1 = original1 * 100
original1
original2 <- pnorm(10, mean = 20, sd = 2)
original2 = original2 * 100
original2
```
【考察】
実際に実験でありそうな設定にした見た。使うときのイメージが明確にできたので、やり方もしっかり学べたと思う。1問目はマイナスになってしまっているので、条件に対して、低すぎる値を設定する場合は、0などと考えないといけないと思った。